# 申请破产时遇到的问题

提问人：哎睿柯 时间：2017-11-17 11:03:59
A公司的母公司为英属维尔京群岛注册的B公司，A公司、B公司与国内自然股东签订转股协议，转股协议中涉及对赌条款，自然人将钱汇至B公司，然后由B公司转至A公司，但并未办理股权变更。 后来A公司盈利未达预期，自然人申请债权，仲裁判决A公司和B公司连带赔偿。 问题 1 ：A公司贷方挂其他应付款——自然人股东，借方挂什么科目呢，是挂其他应收——B公司么？是否可以挂营业外支出呢？ 问题 2 ：A公司目前想申请破产重整，对实际控制人等关联方的往来欠款计提了很高的利息（利率达到了24%），请问这部分可以确认么？如果能确认的话，利率最高能够按多少算呢？

回答人：chenyiwei
1 、如果是依据原入股协议中的对赌条款，则应由A承担的对赌款支付义务，借方科目为损益，建议为财务费用。 2 、此问题属于法律问题，建议咨询在此方面有经验的律师、破产管理事务所等专业机构。